臺灣彰化地方法院刑事判決　　　　　　　100年度訴字第510號
公　訴　人　臺灣彰化地方法院檢察署檢察官
被　　　告　賴佳良
上列被告因毒品危害防制條例案件，經檢察官提起公訴（99年度
毒偵字第2449號、100 年度毒偵字第20號），被告於本院準備程
序中自白犯罪，本院認有刑事訴訟法第273 條之1 第1 項之情形
，合議裁定由受命法官獨任進行簡式審判程序，茲審理判決如下
：
    主  文
賴佳良施用第二級毒品，處有期徒刑肆月；又施用第一級毒品，
處有期徒刑捌月，扣案之塑膠鏟管壹支沒收；又施用第二級毒品
，處有期徒刑肆月。應執行有期徒刑壹年貳月，扣案之塑膠鏟管
壹支沒收。
    事  實
一、賴佳良前於民國（下同）97年間，因施用毒品案件，經本院
    以97年度毒聲字第319 號裁定送觀察、勒戒，因認有繼續施
    用毒品之傾向，經本院以97年度毒聲字第490 號裁定送強制
    戒治1 年，業於98年7 月16日停止處分執行完畢釋放，並經
    臺灣彰化地方法院檢察署檢察官以98年度戒毒偵字第277 、
    278 、279 號為不起訴處分確定。詎其仍不知悔改，於前開
    強制戒治執行完畢釋放後5 年內，（一）復基於施用第二級
    毒品甲基安非他命之犯意，於99年10月26日下午6 時許，在
    其位於彰化縣大村鄉美港村美港橫巷9 號住處內，以將毒品
    甲基安非他命放入玻璃球內烤後吸食其煙之方式，施用第二
    級毒品甲基安非他命1 次；（二）另基於施用第一級毒品海
    洛因及施用第二級毒品甲基安非他命之犯意，於99年12月15
    日晚上8 時許，在同上揭住處，以將第一級毒品海洛因摻入
    香菸後點燃吸食其煙之方式，施用第一級毒品海洛因1 次；
    隨即以將毒品甲基安非他命放入玻璃球內烤後吸食其煙之方
    式，施用第二級毒品甲基安非他命1 次。嗣分別於（一）99
    年10月28日，因其為毒品列管人口，為警通知其到案採集尿
    液送驗，結果呈安非他命、甲基安非他命陽性反應；（二）
    99年12月17日下午1 時許，於其同上揭住處為警持本院核發
    之搜索票執行搜索查獲，並扣得塑膠鏟管1 支，經徵其同意
    採集尿液送驗後，結果呈安非他命、甲基安非他命及嗎啡陽
    性反應，始查知上情。
二、案經彰化縣警察局員林分局報請臺灣彰化地方法院檢察署檢
    察官偵查起訴。
    理  由
一、按除被告所犯為死刑、無期徒刑、最輕本刑為3 年以上有期
    徒刑之罪或高等法院管轄第一審案件者外，於刑事訴訟法第
    273 條第1 項程序進行中，被告先就被訴事實為有罪之陳述
    時，審判長得告知被告簡式審判程序之旨，並聽取當事人、
    代理人、辯護人及輔佐人之意見後，裁定進行簡式審判程序
    ；除簡式審判程序、簡易程序及第376 條第1 款、第2 款所
    列之罪之案件外，第一審應行合議審判，刑事訴訟法第273
    條之1 第1 項、第284 條之1 分別定有明文。本件被告賴佳
    良所犯係死刑、無期徒刑、最輕本刑為3 年以上有期徒刑或
    高等法院管轄第一審案件以外之罪，並於本院行準備程序時
    就被訴事實為有罪之陳述，本院合議庭依前揭規定，經評議
    結果，裁定改由受命法官獨任行簡式審判程序，先予敘明。
二、上揭事實，業據被告賴佳良於警詢、偵訊及本院審理時均坦
    承不諱，且（一）其於99  10月28日為警查獲時所採取之尿
    液，經送鑑驗結果，確呈安非他命、甲基安非他命陽性反應
    ，此有列管毒品人口尿液檢體採集送驗紀錄表、去氧核醣核
    酸條例以外案件接受尿液採樣同意書、彰化縣警察局員林分
    局委託檢驗尿液代號與真實姓名對照認證單、詮昕科技股份
    有限公司99年11月18日報告編號9B080052號濫用藥物尿液檢
    驗報告各1 紙附卷可稽；（二）其於99年12月17日為警查獲
    時所採取之尿液，經送鑑驗結果，確呈安非他命、甲基安非
    他命及嗎啡陽性反應，此有彰化縣警察局員林分局委託檢驗
    尿液代號與真實姓名對照認證單、詮昕科技股份有限公司10
    0 年1 月7 日報告編號9C270016號濫用藥物尿液檢驗報告各
    1 紙及查獲照片4 張附卷可稽，復有扣案被告所有、供施用
    第一級毒品海洛因所用之塑膠鏟管1 支可資佐證，應認被告
    之自白確與事實相符，堪以採信。另查，被告曾於97年間，
    因施用毒品案件，經本院以97年度毒聲字第319 號裁定送觀
    察、勒戒，因認有繼續施用毒品之傾向，經本院以97年度毒
    聲字第490 號裁定送強制戒治1 年，業於98年7 月16日停止
    處分執行完畢釋放，並經臺灣彰化地方法院檢察署檢察官以
    98年度戒毒偵字第277 、278 、279 號為不起訴處分確定等
    情，有臺灣高等法院被告前案紀錄表及臺灣彰化地方法院檢
    察署刑案資料查註紀錄表各一份附卷可參，被告顯係於強制
    戒治執行完畢釋放後，5 年內再犯毒品危害防制條例第10條
    第1 項、第2 項之罪，依同條例第23條第2 項規定，應依法
    論科。綜上所述，本件犯罪事證明確，被告前開犯行洵堪認
    定。
三、查海洛因、甲基安非他命係毒品危害防制條例第2 條第2 項
    第1 款、第2 款所稱之第一級、第二級毒品，依法均不得持
    有、施用。核被告所為，係犯毒品危害防制條例第10條第1
    項之施用第一級毒品罪及同條例第10條第2 項之施用第二級
    毒品罪。被告於施用前持有第一級毒品海洛因、第二級毒品
    甲基安非他命之低度行為，各為施用之高度行為所吸收，均
    不另論罪。被告所犯上開於99年10月26日下午6 時許施用第
    二級毒品甲基安非他命及99年12月15日晚上8 時許先、後施
    用第一級毒品海洛因及第二級毒品甲基安非他命之犯行，犯
    意各別，行為不同，應分論併罰。爰審酌被告曾因施用毒品
    送觀察、勒戒及強制戒治，仍未能戒除毒癮，竟再度施用毒
    品戕害自身健康，及其犯罪之動機、目的、所生危害及犯罪
    後尚知坦承犯行，態度尚稱良好等一切情狀，各量處如主文
    所示之刑，並定其應執行之刑。扣案之塑膠鏟管1 支，為被
    告所有，且為其供吸食第一級毒品海洛因所用之物，業據被
    告於審理時供承在卷，爰依刑法第38條第1 項第2 款之規定
    宣告沒收。
四、據上論斷，應依刑事訴訟法第273 條之1 第1 項、第299 條
    第1 項前段，毒品危害防制條例第10條第1 項、第2 項，刑
    法第11條前段、第51條第5 款、第38條第1 項第2 款，判決
    如主文所示。
五、如不服本判決，得於判決書送達之日起10日內，以書狀敘述
    理由，向本庭提出上訴。
本案經檢察官楊聰輝到庭執行職務。
中    華    民    國   100    年    5     月    3     日
                  刑事第九庭          法  官  黃齡玉
以上正本證明與原本無異。
如不服本判決應於收受判決後10日內向本院提出上訴書狀，並應
敘述具體理由；其未敘述上訴理由者，應於上訴期間屆滿後20日
內向本院補提理由書（均須按他造當事人之人數附繕本）「切勿
逕送上級法院」。
中    華    民    國   100    年    5     月    3     日
                                      書記官  李噯靜